臺灣彰化地方法院民事裁定
111年度抗字第30號
再 抗 告人  林金德  
相  對  人  新鑫股份有限公司

法定代理人  許國興  
上列當事人間聲請本票裁定事件，再抗告人對於民國111年5月13
日本院111年度抗字第30號裁定提起再抗告，本院裁定如下：
    主  文
再抗告駁回。
    理  由
一、按非訟事件之抗告及再抗告，除非訟事件法另有規定外，準
    用民事訴訟法關於抗告程序之規定，非訟事件法第46條定有
    明文。次按不得上訴於第三審之事件，其第二審法院所為裁
    定，不得抗告，民事訴訟法第484條第1項亦有明定。民事訴
    訟法再抗告程序係準用第三審上訴程序，而非訟事件固無上
    訴第三審之問題，其再抗告事件係由高等法院管轄，惟本於
    準用民事訴訟法再抗告程序之法理，解釋上非訟事件仍應受
    「不得上訴第三審類型，不得再抗告」之限制。準此，非訟
    事件裁定之抗告利益如在民事訴訟法第466條所定之上訴利
    益額數以下者，即不得再為抗告。又司法院前於民國(下同)
    91年1月29日以（91）院台廳民一字第03075號函，將民事訴
    訟法第466條第1項所定上訴第三審之利益數額提高為新臺幣
    （下同）1,500,000元，並自91年2月8日起實施。再按提起
    再抗告，如係對於不得再抗告之裁定而再抗告者，再抗告法
    院應以裁定駁回之，此觀非訟事件法第46條、民事訴訟法第
    495條之1第2項、第481條、第444條第1項規定自明。
二、經查：本院司法事務官裁定相對人就再抗告人與蕭明清即山
    本汽車貨運行、曾品榕共同簽發之金額2,196,000元本票，
    其中之1,464,000元及遲延利息准予強制執行；再抗告人不
    服，提起抗告，經本院認為抗告無理由，而以111年度抗字
    第30號裁定（下稱原裁定）駁回其抗告；再抗告人不服，提
    起本件再抗告。然系爭本票准予強制執行之金額為1,464,00
    0元，其抗告利益未逾1,500,000元，揆諸前開說明，當事人
    對原裁定即不得再為抗告。本件再抗告人對原裁定聲明不服
    ，其所提再抗告為不合法，應予駁回。至於原裁定教示欄所
    載：「如不服本裁定應於收受送達後10日內以適用法規顯有
    錯誤為理由向本院提出再抗告狀（需附繕本及繳納再抗告裁
    判費新臺幣1000元）」等語，惟非訟事件得否抗告，係基於
    法律之規定，不因原裁定正本教示欄之記載，而使不得再為
    抗告之原裁定變更得再為抗告，併此敘明。至再抗告人主張
    未受領票面金額或已給付票款等節，均為實體法律關係之爭
    執，再抗告人應另提起訴訟確認實體法律關係存否以資解決
    ，附此敘明。
三、據上論結，本件再抗告為不合法，爰裁定如主文。　　
中　　華　　民　　國　　111 　年　　5 　　月　　31　　日

                   民事第二庭   法  官  王姿婷
以上正本係照原本作成。　　　　　　　　
本裁定不得再抗告。　　
中　　華　　民　　國　　111 　年　　6 　　月　　1 　　日
                                書記官  吳曉玟